臺灣高等法院刑事判決
111年度上訴字第3031號
上  訴  人  
即  被  告  林許隆

指定辯護人  林美伶律師
上列上訴人因違反槍砲彈藥刀械管制條例案件，不服臺灣新北地
方法院111年度訴字第521號，中華民國111年5月31日第一審判決
（起訴案號：臺灣新北地方檢察署111年度偵字第8018號），提
起上訴，本院判決如下：
    主  文
上訴駁回。
    理  由
一、按刑事訴訟法第348條規定：「上訴得對於判決之一部為之
    。對於判決之一部上訴者，其有關係之部分，視為亦已上訴
    。但有關係之部分為無罪、免訴或不受理者，不在此限。上
    訴得明示僅就判決之刑、沒收或保安處分一部為之。」本案
    原審判決後，被告僅就原審判決之刑部分提起上訴，有上訴
    理由書(本院卷第29至31頁)及本院審理筆錄(本院卷第1111
    頁)在卷可稽，其餘原審判決認定事實與科刑所應適用之法
    律，因均未經上訴，業已確定，自不在本院之審理範圍(刑
    事訴訟法第348條立法理由參照)。是本件上訴審理範圍，僅
    限原審判決關於被告所科之刑部分，認定事實、應適用之法
    律及沒收部分，自無庸再贅為引述及判斷。
二、被告上訴意旨略以：被告知錯能改，善莫大焉，懇請再予以
    減輕刑度，給予自新之機會；又原審判決併科罰金過高，被
    告實無力負擔，期能判准免罰；再被告供出其他共犯，雖未
    符合查獲要件，但三重分局已發出調查通知書給被告供出之
    共犯到案說明，但並未到案說明並過世，目前為止被告供出
    之其他共犯並未因槍砲等案件再度涉案，請斟酌是否符合槍
    砲彈藥刀械管制條例第18條第4 項後段符合防止其他社會重
    大危安事件發生的要件，予以減刑，並請從輕量刑云云。惟
    查：
　㈠按犯罪之情狀顯可憫恕，認科以最低度刑仍嫌過重者，得酌
    量減輕其刑，刑法第59條定有明文。本件被告係為圖獲得報
    酬而應允恐嚇高國隆，乃收受「阿彬」交付之槍彈而朝高國
    隆自小客車射擊2發等情，業具原審判決認定在案；被告持
    有本案槍彈以恐嚇雖屬違法並嚴重違反社會治安之行為，然
    被告也供稱：我只是幫「阿彬」對高國隆車子開槍以恐嚇他
    ，我有查看確定車子裡面沒有人才開槍；「阿彬」跟我說開
    完槍槍彈先放在我這邊等語（見偵卷第21頁、原審卷第65頁
    ），核與被害人高國隆所證：係事後要開車門放置物品時，
    始發現有彈孔乃報警等情相符（見偵卷第33頁），衡情被告
    持有槍彈僅為對車輛開槍而已，又隨時準備返還予「阿彬」
    ，此與一般長期擁槍自重，或欲以之遂行販毒、殺人等重罪
    之情節有異。再參以被告持有時間短暫、所生危害尚非重大
    ，且被害人高國隆亦表達不予追究之意（見原審卷第51頁）
    ，惟所觸犯係法定本刑五年以上有期徒刑之重罪，原審判決
    業已審酌後認為衡情誠屬情輕法重，不免過苛，在客觀上足
    以引起一般人同情，情節尚堪憫恕，而已依刑法第59條之規
    定，就被告所犯之罪予以酌量減輕其刑。
　㈡槍砲彈藥刀械管制條例第18條第4項規定：「犯本條例之罪，
    於偵查或審判中自白，並供述全部槍砲、彈藥、刀械之來源
    及去向，因而查獲或因而防止重大危害治安事件之發生者，
    減輕或免除其刑。拒絕供述或供述不實者，得加重其刑至三
    分之一。」立法本意自指如據第7條至第12條犯罪者之自白
    ，進而查獲該槍砲、彈藥、刀械之來源供給者及所持有之槍
    砲、彈藥、刀械去向，或因而防止該重大危害治安事件之發
    生時，既能及早破獲相關之犯罪集團，並免該槍、彈及刀械
    續遭持為犯罪所用，足以消彌犯罪於未然，即有減輕或免除
    其刑，以鼓勵自新之必要。故如犯第7條至第12條之罪後，
    雖於偵查或審判中自白，惟並未因而查獲該槍砲、彈藥刀械
    之來源，自與本規定應予減輕或免除其刑之要件不合。被告
    雖謂其所持之本案槍彈乃案外人蔡源彬交付，供射擊高國隆
    自小客車以恐嚇之所用，而謂蔡源彬始為該槍彈之所有人及
    來源云云。新北市政府警察局三重分局就此雖曾回覆稱，製
    發通知書於民國111年4月6日通知蔡源彬到案說明未到案，
    目前持續偵辦中等語，此有該局職務報告在卷可憑（見原審
    卷第125頁）。然本院已依職權查知，蔡源彬已於111年6月1
    1日死亡，被告雖然有供出來源蔡源彬，但警員並未移送，
    亦無證據可認為被告之供述係屬實在，已經無從查獲被告供
    出槍彈來源，有蔡源彬之被告前案紀錄表在卷可稽(本院卷
    第91至106頁)，自無從證明蔡源彬確為本案槍彈之來源，且
    本案係查獲被告持有槍彈在先，況被告亦持槍射擊高國隆自
    小客車，更無因被告之自白而查獲或防止重大危害治安事件
    發生之可言，自與槍砲彈藥刀械管制條例第18條第4項槍所
    定之要件不符，即無從依被告及其辯護人上訴意旨所主張減
    輕其刑。
　㈢槍砲彈藥刀械管制條例第7條第4項所定，未經許可，持有、
    寄藏或意圖販賣而陳列第1項所列槍砲、彈藥者，處五年以
    上有期徒刑，併科新臺幣1千萬元以下罰金。本條之併科罰
    金乃依法應併科之強制規定，本院並無審酌不予併科之裁量
    權，被告上訴意旨請求免予併科罰金，並無理由。且原審判
    決就被告所犯情節，亦僅量處併科罰金新台幣7萬元，就被
    告所犯情節而言，衡情亦屬適當，亦無再與減輕併科之餘地
    。
　㈣本院再以被告之行為人責任為基礎，爰審酌槍枝、彈藥之非
    法持有，危害人身安全及社會秩序至鉅，而為法律所嚴禁，
    並經各類媒體廣為宣導週知，被告應無不知之理，卻仍無視
    於政府嚴格管制槍彈之政策，竟為獲取報酬，而持以恐嚇被
    害人高國隆，對被害人生命、身體、財產安全構成威脅，並
    影響社會治安之犯罪動機、目的與手段。惟念被告犯後坦承
    犯行，勇於面對錯誤，節省司法資源，並有悔悟之表現，態
    度堪稱良好，且僅持之射擊高國隆自小客車，情節較為輕微
    ，復未經被害人追究，並考量被告持有時間短暫即遭查獲，
    危害較輕，復斟酌被告之素行、自述之工作情形、家庭狀況
    、智識程度等一切情狀，亦堪認原審判決業已具體審酌刑法
    第57條所列之各項量刑因子，因而量處如原審判決主文所示
    之刑，並就罰金部分諭知易服勞役之折算標準，量刑已屬寬
    待。　　
三、綜上所述，本件原審判決量刑適當，更與罪刑相當原則無違
    ，被告上訴意旨仍執前詞請求再予減輕其刑，並從輕量刑，
    並就併科罰金之部分准予免罰，均無理由，自應予以駁回。
     　
據上論斷，應依刑事訴訟法第368條，判決如主文。
本案經檢察官葉育宏提起公訴，檢察官曾俊哲到庭執行職務。
中　　華　　民　　國　　111 　年　　10　　月　　26　　日
                  刑事第十九庭  審判長法　官  曾淑華
                                      法　官  李殷君
                                      法　官  陳文貴
以上正本證明與原本無異。
如不服本判決，應於收受送達後20日內向本院提出上訴書狀，其
未敘述上訴之理由者並得於提起上訴後20日內向本院補提理由書
（均須按他造當事人之人數附繕本）「切勿逕送上級法院」。
                                      書記官  俞妙樺
中　　華　　民　　國　　111 　年　　10　　月　　26　　日